---
title: "prueba 1"
date: '2022-08-11'
output:
  html_document:
    toc: true # para tener una tabla de contenido
    toc_depth: 3 #Niveles que tendra la tabla de contenido
    toc_float: true #Tabla de contenido presente en el documento
    collapsed: true #Presentar en nivel principal de la seccion del documento
    smooth_scroll: true
    theme: journal
    highlight: kate
    df_print: paged
    code_folding: show
---

```{r setup, include=FALSE}
knitr::opts_chunk$set(echo = TRUE)
```

## ¿Qué es R?

R es lenguaje o entorno de programación utilizado generalmente para hacer análisis estadísticos y visualización de datos, sin embargo, Con este lenguaje se pueden hacer cálculos matemáticos y matriciales.

## Ventajas de R

-Es de libre licencia, por lo tanto es gratuito y de código abierto.
-Representa un ambiente de trabajo que permite hacer complements al código.

```{r cars}
summary(cars)
```

## Including Plots

You can also embed plots, for example:

```{r pressure, echo=FALSE}
plot(pressure)
```

Note that the `echo = FALSE` parameter was added to the code chunk to prevent printing of the R code that generated the plot.
